臺灣高等法院臺中分院刑事裁定　
111年度聲字第1981號
聲  請  人  臺灣高等檢察署臺中檢察分署檢察官     
受  刑  人  楊國邦


上列聲請人因受刑人數罪併罰有二裁判以上，聲請定其應執行之
刑（聲請案號：111年度執聲字第878號），本院裁定如下：
    主  文
楊國邦因犯如附表所示各罪所處之刑，應執行拘役柒拾伍日，如
易科罰金，以新臺幣壹仟元折算壹日。
    理  由
一、聲請意旨略以：受刑人楊國邦（下稱受刑人）因妨害公務等
    罪，先後經判決確定如附表，應依刑法第53條、第51條第6
    款規定，定其應執行之刑，及依刑法第41條第1項（聲請書
    誤引刑法第51條第5款、贅引刑法第41條第8項之規定，本院
    均逕予更正）規定，諭知易科罰金之折算標準，爰依刑事訴
    訟法第477條第1項規定聲請裁定等語。
二、按裁判確定前犯數罪者，併合處罰之；又數罪併罰有二裁判
    以上者，依刑法第51條之規定，定其應執行之刑，同法第50
    條第1項前段、第53條分別定有明文。再數罪併罰，分別宣
    告其罪之刑，如宣告多數拘役者，於各刑中之最長期以上，
    各刑合併之刑期以下，定其刑期。但不得逾120日，同法第5
    1條第6款亦有明文。再按刑事訴訟法第370條第2項、第3 項
    ，已明文規範第一審法院所受理1人犯數罪之案件，於第二
    審法院以同一判決為數個宣告刑並定應執行之刑，或因一部
    已先行判決確定，一部上訴經撤銷後自為判決，嗣後另以裁
    定定其應執行之刑時，有不利益變更禁止原則之適用。鑑於
    數罪併罰之定應執行之刑，係出於刑罰經濟與罪刑相當之考
    量，本含有恤刑之性質，故於分屬不同案件之數罪併罰有應
    更定執行刑之情形，倘數罪之刑，曾經定其執行刑，再與其
    他裁判宣告之刑定其執行刑時，在法理上亦應同受此原則之
    拘束(最高法院105年度台抗字第973號裁定意旨參照)。
三、經查，受刑人所犯如附表編號1至4所示各罪，曾經臺灣臺中
    地方法院以110年度易字第2319號判決各判處拘役20日、50
    日、35日、30日，並定應執行刑拘役80日，嗣檢察官就如附
    表編號4所示之罪，以原判決疏未比較新舊法為由，提起上
    訴，經本院以111年度上易字第525號就該部分撤銷原判決，
    並將原判決就如附表編號4所示之罪所處之拘役30日改判為
    拘役25日確定，至如附表編號1至3所示之罪，未經上訴，已
    先行確定等情，有各該判決書及臺灣高等法院被告前案紀錄
    表在卷可稽，茲檢察官聲請定其應執行刑，本院審核認聲請
    為正當，應予准許。又受刑人所犯如附表編號4所示之罪，
    本院前揭判決既判處較輕於第一審判決所處刑度，揆之前揭
    說明，就如附表編號1至3所示之罪與如附表編號4所示之罪
    另以裁定定其應執行之刑時，在法理上應同受「不利益變更
    禁止原則」之拘束。本院參酌上開各罪宣告刑之總和及不得
    逾120日之上限、各刑中之最長期、前揭第一審判決曾定應
    執行刑之內部界限、定應執行刑之恤刑目的及不利益變更禁
    止原則，且審酌受刑人所犯各罪之犯罪類型、行為態樣、手
    段、動機、犯罪時間、侵害法益種類及責任非難程度，並考
    量本院以書面徵詢受刑人之結果，而為整體評價後，裁定其
    應執行之刑如主文所示。至已執行部分（即如附表編號2所
    示之罪）自不能重複執行，而應由檢察官於指揮執行時扣除
    之，併予敘明。
據上論斷，應依刑事訴訟法第477條第1項，刑法第53條、第51條
第6款、第41條第1項前段，裁定如主文。
中　　華　　民　　國　　111 　年　10　　月　　25 　　日
            刑事第六庭　  審判長法　官　吳  進  發
                                法　官　鍾  貴  堯
                                法　官　尚  安  雅
以上正本證明與原本無異。
不得抗告。                                                            
                                書記官  林  巧  玲
　　　　　　　　　　　　　　　　
中　　華　　民　　國　　111 　年　　10　　月　　25　　日
附表：受刑人楊國邦定應執行刑案件一覽表
編           號  1 2 罪           名  妨害名譽 妨害自由 宣     告    刑  拘役20日 拘役50日 犯   罪   日 期  110年3月31日 110年3月31日 偵查（自訴）機關年   度   案  號  臺灣臺中地方檢察署110年度偵字第14982號等 臺灣臺中地方檢察署110年度偵字第14982號等 最  後  事實審  法    院 臺灣臺中地方法院 臺灣臺中地方法院  案    號 110年度易字第2319號 110年度易字第2319號  判決日期 111年3月31日 111年3月31日 確  定  判  決  法    院 臺灣臺中地方法院 臺灣臺中地方法院  案    號 110年度易字第2319號 110年度易字第2319號  判    決 確定日期 111年5月3日 111年5月3日  是否為得易科罰金、易服社會勞動之案件  得易科罰金、 得易服社會勞動 得易科罰金、 得易服社會勞動 備註  臺灣臺中地方檢察署111年度執字第6739號 臺灣臺中地方檢察署111年度執字第6739號（已執畢） 
編           號  3 4 罪           名  妨害名譽 妨害公務 宣     告    刑  拘役35日 拘役25日 犯   罪   日 期  110年8月5日 110年8月5日 偵查（自訴）機關年度案號  臺灣臺中地方檢察署110年度偵字第14982號等 臺灣臺中地方檢察署110年度偵字第29229號 最  後  事實審  法    院 臺灣臺中地方法院 臺灣高等法院臺中分院  案    號 110年度易字第2319號 111年度上易字第525號  判決日期 111年3月31日 111年8月16日 確  定  判  決  法    院 臺灣臺中地方法院 臺灣高等法院臺中分院  案    號 110年度易字第2319號 111年度上易字第525號  判    決 確定日期 111年5月3日 111年8月16日 是否為得易科罰金、易服社會勞動之案件  得易科罰金、 得易服社會勞動 得易科罰金、 得易服社會勞動 備註  臺灣臺中地方檢察署111年度執字第6739號 臺灣臺中地方檢察署111年度執字第10981號